【裁判字號】    95,訴,44
【裁判日期】    950505
【裁判案由】    違反槍砲彈藥刀械管制條例
【裁判全文】
臺灣桃園地方法院刑事判決                95年度訴字第44號
公  訴  人  臺灣桃園地方法院檢察署檢察官
被      告  甲○○
                    3樓之2
選任辯護人  孔令則律師
上列被告因違反槍砲彈藥刀械管制條例案件，經檢察官提起公訴
（94年度偵字第18217 號），本院判決如下：
    主  文
甲○○未經許可，寄藏具有殺傷力可發射子彈之改造玩具手槍，
處有期徒刑參年，併科罰金新臺幣參萬元，罰金如易服勞役，以
參佰元（即新臺幣玖佰元）折算壹日。
扣案改造仿ＢＥＲＥＴＴＡ廠八四型半自動手槍製造之玩具手槍
壹支（含彈匣壹個，槍枝管制編號：0000000000號）
沒收。
    事  實
一、甲○○明知具殺傷力之改造玩具手槍即屬槍砲彈藥刀械管制
    條例列管之槍枝，未經主管機關許可不得持有、寄藏，竟於
    民國84年間某不詳時間，在基隆市外木山區，由姓名年籍不
    詳綽號「阿央」之成年男子交付可發射子彈具有殺傷力之仿
    BERETTA 廠84型半自動手槍製造之玩具手槍換裝土造金屬槍
    管而成之改造玩具手槍1 把（含彈匣1 個，槍枝管制編號00
    00000000號），並將前開槍枝先後放置於基隆市○○區○○
    里○ 鄰○○○路116 號3 樓之2 、桃園縣大園鄉橫峰村16鄰
    尖山106 號等住處衣櫃內，而未經許可寄藏具有殺傷力之改
    造玩具手槍1 支，又於94年8 月14日凌晨0 時30分許，在桃
    園縣大園鄉橫峰村15號之土地廟前處，因懷疑其女友戴雅欣
    遭陳光弼拍攝不雅照片，與陳光弼理論並發生爭執，竟手持
    上開改造玩具手槍槍托毆打陳光弼成傷，造成陳光弼受有左
    側顴骨骨折之傷害（傷害部分業據陳光弼撤回告訴，檢察官
    另以94年度偵字第18 217號為不起訴處分）。嗣經陳光弼於
    94年8 月19日向桃園縣政府警察局大園分局報案，經警查訪
    後，於94年9 月1 日晚間10時30分許，在桃園縣大園鄉橫峰
    村16鄰尖山106 號戴雅欣住處查獲甲○○，並於同日晚間10
    時50分許，甲○○帶同警員返回前開戴雅欣住處內，自行向
    警交出上開有殺傷力之改造玩具手槍1 支。
二、案經桃園縣政府警察局大園分局報請臺灣桃園地方法院檢察
    署檢察官偵查起訴。
    理  由
一、證人陳光弼、戴雅欣分別於警詢、偵查中所為之證言，雖屬
    審判外之陳述，惟按當事人、代理人或辯護人於法院調查證
    據時，知有第159 條第1 項不得為證據之情形，而未於言詞
    辯論終結前聲明異議者，視為有前項之同意，刑事訴訟法第
    159 條之5 第2 項訂有明文。是證人陳光弼、戴雅欣於警詢
    、偵查中所為之證述，既未經公訴人、被告及辯護人於本院
    言詞辯論終結前聲明異議，並經本院審酌該言詞認為適當，
    自均得採為證據，核先敘明。
二、(一)訊據被告甲○○迭自警詢、偵查及本院審理中對於受「阿
    央」委託寄藏上開槍枝管制編號0000000000號之改造玩具手
    槍1 支（含彈匣1 個），並持之毆打陳光弼等情，均坦承不
    諱，核與證人陳光弼於警詢中、戴雅欣於警詢、偵查中證述
    ：94年8 月14日凌晨零時30分許，被告有持手槍毆打陳光弼
    等情相合（94年度偵字第18217 號卷第17、26、27、49頁）
    ，復有扣案之槍枝管制編號0000000000號改造玩具手槍1 支
    （含彈匣1 個）、查獲現場照片暨槍枝照片8 張可資佐證，
    而上開槍枝經送內政部警政署刑事警察局鑑定，認係仿
    BERTTA 廠84 型半自動手槍製造之玩具手槍換裝土造金屬槍
    管而成支改造手槍，機械性能良好，可擊發適用子彈，認具
    殺傷力，有內政部警政署刑事警察局94年9 月13日刑鑑字第
    09401363 44 號槍彈鑑定書在卷可稽（94年度核退字第2033
    號卷第12頁至14頁），足認被告未經許可寄藏上開可發射子
    彈具有殺傷力之改造玩具手槍等情明確。(二)至被告辯護人辯
    稱：警方未經合法搜索取得扣案有殺傷力之槍枝，故所取得
    之槍枝並無證據能力，且警方於陳光弼報案後至逮捕被告期
    間，並未經傳喚程序即逕行逮捕，顯為違法逮捕拘禁等語，
    惟查，證人即查獲被告之桃園縣政府警察局大園分局警員謝
    昇勳於本院審理中已證稱：陳光弼向大園分局偵查隊報案遭
    前女友之現任男友甲○○持槍毆打，伊等查訪後發現被告沒
    有住在基隆的戶籍地，後來到被告女友家查訪，發現被告也
    在，才徵得被告同意跟伊等回去偵查隊製作筆錄，偵訊後，
    被告坦承持槍毆打被害人之事，並同意帶同警方去被告住處
    取槍，因為是被告同意去取槍，且經被告指明槍枝放置地點
    ，並不是搜索，只是為了安全上的顧慮，不敢讓被告自己拿
    槍，由警方取出等語（本院95年4 月21日審判筆錄第6 、7
    頁），且被告於94年9 月1 日帶同警方前往桃園縣大園鄉橫
    峰村16鄰106 號2 樓住處取槍時，所製作之搜索扣押筆錄亦
    載明係所有人、持有人或保管人提出或交付應予扣押物予以
    扣押，有桃園縣政府警察局大園分局搜索扣押筆錄、扣押物
    品目錄表可參（偵卷第31至34頁），而按「可為證據或得沒
    收之物，得扣押之。對於應扣押物之所有人、持有人或保管
    人，得命其提出或交付。」，刑事訴訟法第133 條定有明文
    ，顯見應扣押之物的取得，法律上並未限制必需經由搜索始
    能獲得，若應予扣押物之所有人、持有人或保管人願意自行
    提出或交付，亦屬合法，本件既係由被告同意自行提出上開
    具有殺傷力可發射子彈之改造玩具手槍，與經由搜索而取得
    應予扣押物之情節無涉，自無被告辯護人所稱「違法搜索」
    之情況。再者，被告於本院審理中已陳明於93年搬至桃園縣
    大園鄉橫峰村16鄰106 號2 樓等情（同上本院審判筆錄第12
    頁），與上開警員謝昇勳所稱：被告並無住在基隆的戶籍地
    ，經查訪被告女友住處才發現被告亦在該處等語相合，且證
    人謝昇勳既證稱當時查訪被告女友住處發現被告後，被告同
    意到警局說明等語，顯見被告並非經由警員逮捕或拘提而前
    往警局製作筆錄，自難認有何被告辯護人所指違反刑事訴訟
    法第71條之1 到場詢問通知之情況，上開所辯，自難為本院
    採認。
    綜上所述，被告未經許可，寄藏具有殺傷力可發射子彈之改
    造玩具手槍犯行明確，應依法論科。
三、槍砲彈藥刀械管制條例第4 條第1 項第1 款、第2 款規定「
    本條例所稱槍砲、彈藥、刀械如下：一、槍砲：指火砲、肩
    射武器、機關槍、衝鋒槍、卡柄槍、自動步槍、普通步槍、
    馬槍、手槍、鋼筆槍、瓦斯槍、麻醉槍、獵槍、空氣槍、魚
    槍及其他可發射金屬或子彈具有殺傷力之各式槍砲。二、彈
    藥：指前款各式槍砲所使用之砲彈、子彈及其他具有殺傷力
    或破壞性之各類炸彈、爆裂物。」，核被告甲○○所為，係
    犯槍砲彈藥刀械管制條例第8 條第4 項未經許可寄藏其他可
    發射子彈具有殺傷力之各式槍砲罪。被告之受人委託代為保
    管寄藏具有殺傷力可發射子彈之改造玩具手槍，其保管之本
    身所為之持有，既係寄藏之當然結果，法律上自宜僅就寄藏
    行為為包括之評價，不另就持有予以論罪。公訴人認被告係
    犯未經許可持有具有殺傷力可發射子彈之改造玩具手槍罪，
    尚有未洽，應予更正（按「寄藏」行為本身具有「持有」之
    性質，二者基本社會事實相同，且起訴法條同一，尚無庸變
    更起訴法條）。爰審酌被告持有槍枝之數量不多，雖持之毆
    打陳光弼，惟未以發射子彈方式傷害他人，對社會造成之損
    害有限，平日素行良好，未曾經法院判罪論刑之紀錄，有臺
    灣高等法院被告前案紀錄表可參，且犯後已坦承犯行，態度
    尚稱良好等一切情狀，量處如主文所示之刑，並就罰金部分
    定易服勞役之折算標準。扣案可發射子彈具有殺傷力之改造
    玩具手槍1 支（含彈匣1 個，槍枝管制編號0000000000號）
    為違禁物，不論是否屬於被告所有，均應依刑法第38條第1
    項第1 款規定宣告沒收。
四、另被告辯護人認被告甲○○係自首一節，按對於未發覺之罪
    自首而受裁判者，減輕其刑。但有特別規定者，依其規定。
    刑法第62條定有明文，本件係陳光弼於94年8 月19日前往大
    園分局報案，表明遭被告持槍毆打之情，警方因而發動偵查
    ，於查獲被告後，被告於94年9 月1 日、9 月2 日始接受警
    方訊問並製作筆錄，有陳光弼及被告之警詢筆錄可參，亦經
    警員謝昇勳於本院審理中證述明確，警員謝昇勳受理被害人
    陳光弼報案後，既已有合理懷疑被告持有手槍而發動偵查，
    顯見被告受警詢問時，並非對於未發覺之罪坦承犯行，難認
    符合自首之情節，附此敘明。
據上論斷，應依刑事訴訟法第299 條第1 項前段，槍砲彈藥刀械
管制條例第8 條第4 項，刑法第11條前段、第42條第2 項、第38
條第1 項第1 款，罰金罰鍰提高標準條例第2 條，現行法規所定
貨幣折算新臺幣條例第2 條，判決如主文。
本案經檢察官徐文豪到庭執行職務。
中    華    民    國    95    年     5    月    5     日
                  臺灣桃園地方法院刑事第四庭
                        審判長法  官  黃斯偉
                              法  官  張淑華
                              法  官  蘇昭蓉
以上正本證明與原本無異。
如不服本判決，應於送達後10日內，向本院提出上訴狀。
                              書記官  韓若玉
中    華    民    國    95    年    5     月    5     日
附錄本案論罪科刑法條全文：
槍砲彈藥刀械管制條例第8條
未經許可，製造、販賣或運輸鋼筆槍、瓦斯槍、麻醉槍、獵槍、
空氣槍或第4 條第1 項第1 款所定其他可發射金屬或子彈具有殺
傷力之各式槍砲者，處無期徒刑或5 年以上有期徒刑，併科新臺
幣1 千萬元以下罰金。
未經許可，轉讓、出租或出借前項所列槍枝者，處5 年以上有期
徒刑，併科新臺幣1 千萬元以下罰金。
意圖供自己或他人犯罪之用，而犯前二項之罪者，處無期徒刑或
 7 年以上有期徒刑，併科新臺幣 1 千萬元以下罰金。
未經許可，持有、寄藏或意圖販賣而陳列第1 項所列槍枝者，處
3 年以上10年以下有期徒刑，併科新臺幣700 萬元以下罰金。
第 1 項至第 3 項之未遂犯罰之。


司法院資訊處製作；財團法人民間司法改革基金會備份。
